## Faszinierend funkelnd funktional -funzen muss es halt!

Lesen Sie das ["Functions"](http://adv-r.had.co.nz/Functions.html)-Kapitel aus dem *Advanced R Programming*-Buch von Hadley Wickham aufmerksam durch.

Bearbeiten Sie die folgenden von dort übernommenen Aufgaben:

a)  Schreiben Sie die folgenden verwirrenden Funktionsaufrufe so um dass sie möglichst klar & einfach zu verstehen sind:

```{r, 1a, eval=FALSE}
set.seed(20141012)
random_sample <- sample(x = c(1:10, NA), size = 20, replace = TRUE)
random_deviates <- runif(n = 20, min = 0, max = 1)
cor(
  x = random_sample,
  y = random_deviates,
  use = "pairwise.complete.obs",
  method = "kendall"
)
```

b)  Was gibt diese Funktion zurück? Warum? Welches Prinzip illustriert sie?

```{r, 1b, eval=FALSE}
f1 <- function(x =
                 {
                   y <- 1
                   2
                 },
               y = 0)
{
  x + y
}
f1()
```

*Hinweis:* Was passiert wenn Sie die letzte Zeile mit `y + x` ersetzen? Mit `c(y, x, y)`?

3 wird zurückgegeben.

Um x + y auszuführen wird die Zuweisung für x in der Argumentenliste durchgeführt.
Dabei wird y den Wert 1 zugewiesen. Da es einen Wert für y gibt, wird die Zuweisung 
in der Argumentenliste y = 0 nicht durchgeführt.

Wenn y + x steht, wird zuerst nach dem Wert für y gesehen. Die Zuweisung y = 0
erfolgt. Dann wird nach dem Wert für x gesehen und dabei die Zuweisung y <- 1 
durchgeführt. Für die Summe hat die neue Wertzuweisung für y keine Bedeutung,
da R sich den Wert für y bereits "gemerkt" hat.
Die Änderung ist jedoch bei c(y, x, y) ersichtlich, da hier y noch einmal aufgerufen 
wird. Hier wird auf den aktualisierten Wert von y zugegriffen.

Prinzip: lazy evaluation

c)  Was gibt diese Funktion zurück? Warum? Welches Prinzip illustriert sie?

```{r, 1c, eval=FALSE}
f2 <- function(x = z) {
  z <- 100
  x
}
f2()
```

100 wird zurückgegeben.

Die Zuweisung von x geschieht erst, wenn x in der Funktion aufgerufen wird,
also in der letzten Zeile.

Prinzip: lazy evaluation

d)  Schreiben sie eine *infix*-Funktion `%xor%` für `logical`-inputs die eine XOR-Operation (entweder-oder-aber-nicht-beides) durchführt. Überprüfen Sie ihre Funktion mit den folgenden Tests:

```{r, code = readLines("test-functions-xor.R"), eval=FALSE}
```

```{r, 1d, eval=FALSE}
`%xor%` <- function(logical_1, logical_2) {
  (logical_1 | logical_2) & !(logical_1 & logical_2)
}
```

e)  Wie kann jeweils der Zustand von `options()` und `par()` abgespeichert und wiederhergestellt werden?

Am Anfang der Funktion werden die aktuellen Einstellungen gespeichert und 
durch on.exit() sichergestellt, dass diese wiederhergestellt werden.

old_options <- options(no.readonly = TRUE)

old_par <- par(no.readonly = TRUE)

on.exit(options(old_options))

on.exit(par(old_par))

f)  Schreiben Sie eine Funktion die ein neues PDF-Grafikdevice öffnet, `plot` mit den übergebenen Argumenten aufruft und dann das zuvor geöffnete Grafikfenster wieder schließt, egal ob die übergebenen Argumente für `plot` funktioniert haben oder nicht.

```{r, 1f, eval=FALSE}
plot_in_pdf <- function(...) {
  on.exit(dev.off())
  pdf()
  plot(...)
}
```

g)  Was gibt der folgende Code zurück? Warum? Was bedeuten die drei verschiedenen `c`s in der zweiten Zeile?

```{r, 1g, eval=FALSE}
c <- 10
c(c = c)
```
10 wird zurückgegeben.

Durch die erste Zeile wird ein Objekt definiert. Dabei wird die Funktion c()
nicht überschrieben, da R zwischen gleichnamigen Funktionen und Objekten unterscheidet.

Die drei "c"s bedeuten:

1) Funktion c()

2) Elementname "c"

3) Objekt c, das in der ersten Zeile definiert wurde


